【裁判字號】    98,聲再,87
【裁判日期】    980618
【裁判案由】    偽造文書
【裁判全文】
臺灣高等法院高雄分院刑事裁定          98年度聲再字第87號
再審聲請人
即受判決人    甲○○
代  理  人    施秉慧    律師
上列聲請人因背信案件，對於本院97年度上訴字第1031號中華民
國98年5 月20日確定判決（臺灣高雄地方法院93年度金重訴字第
1 號、臺灣高雄地方法院檢察署92年度偵字第6763號），聲請再
審，本院裁定如左：
    主  文
再審之聲請駁回。
    理  由
一、聲請意旨如附件影本所示。
二、查有罪之判決確定後，為受判決人之利益聲請再審，必其聲
    請之理由合於刑事訴訟法第420 條第1 項所定情形之1 ，或
    第421 條有足生影響於判決之重要證據漏未審酌者，始准許
    之。本件聲請人甲○○所舉聲請前述影本所示之再審理由，
    其中所稱聖豐營造公司於87年11月16日尚向張文山購入16樓
    之尖美商業廣場全部房地共1 億5 千萬元，並非無資力云云
    ，惟查本件原確定判決所認定之背信行為發生在民國（以下
    同）88年1 、2 月間，與87年11月16日聖豐營造公司向張文
    山購入16樓之尖美商業廣場全部房地共1 億5 千萬元，尚差
    數月，且該房地先前張文山已向銀行設定鉅額抵押迄今仍未
    塗銷，應非是以現金購買；又所稱聖豐營造公司於88年1 月
    30日尚有資力償還聯邦票券銀行1 千萬元云云，惟1 千萬元
    比之6 億餘元之背信金額，相差甚遠，亦不足以証明聖豐營
    造公司有資力能償還該6 億餘元，是聲請人甲○○所提前開
    再審理由，均不足於推翻原確定判決所認定之聖豐營造公司
    已於88年初發生財務危機；又聖豐營造公司當時雖持有尖美
    建設公司股票1 萬7 千張股票，價值9 億2 千5 百86萬元，
    惟此亦不影響聲請人甲○○以尖美公司名義，在無義務下替
    聖豐營造公司連帶保証5 千萬元債務並共同簽發本票，及在
    無義務下嗣後替聖豐營造公司支付下游廠商工程款、材料款
    5 億7 千7 百38萬858 元，所涉及之背信刑責。至聲請人甲
    ○○所提之各有關公司之會議記錄，及証人即尖美公司幹部
    乙○○、林維明、黃振益之証言，為原確定判決所不採，已
    經原確定判決所敘明（見原確定判決書第16頁末尾第6 行以
    下），原確定判決並已詳敘認定聲請人甲○○之尖美公司董
    事長職位係於88年3 月16日才移交，其仍應對88年1 月13日
    之連帶保証、共同發票，及88年2 月5 日上午10時、同日下
    午3 時之董事會決議分別追認保証事宜，及替聖豐營造公司
    支付下游廠商工程款、材料款之行為負責，聲請人甲○○其
    他聲請再審理由，亦與原訴訟時答辯理由相彷，至證人李柏
    蒼縱予傳訊，亦不影響88年3 月16日尖美公司才辦理移交董
    事長職務，在移交之前聲請人甲○○仍應負責之認定，是聲
    請人甲○○上開聲請再審意旨，均業經原確定判決審理裁判
    時予以審酌，並於判決理由內敘明其取捨之理由，此有原確
    定判決理由欄之實體有罪部分敘明綦詳（見97年度上訴字第
    1031號刑事判決第7 頁至第19頁），聲請人甲○○於聲請再
    審時再重新爭執，及就各類筆錄、尖美等公司之各次會議記
    錄、函件等資料，再重新做一番有利於己之推論，只是不同
    的解讀，尚非屬新証据或證據漏未審酌，自與再審條件不合
    ，均非適法之再審理由，故聲請人甲○○所舉前開之再審理
    由，核與上引法條所定不符，應認為無再審理由，爰依同法
    第四百三十四條第一項，裁定如主文。
中    華    民    國    98    年    6     月    18    日
              刑事第六庭    審判長法  官  王憲義
                                  法  官  邱永貴
                                  法  官  張盛喜
以上正本證明與原本無異。
不得抗告。
中    華    民    國    98    年    6     月    18    日
                                  書記官  黃一秋


司法院資訊處製作；財團法人民間司法改革基金會備份。
